臺灣臺南地方法院臺南簡易庭民事判決
110年度南簡字第1473號
原      告  吳佳津

訴訟代理人  林慧恭
被      告  趙孟馗
上列當事人間請求損害賠償事件，本院於民國111年5月19日言詞
辯論終結，判決如下：
    主      文
原告之訴駁回。
訴訟費用新臺幣壹仟陸佰陸拾元由原告負擔。
    事實及理由
一、原告起訴主張略以：
（一）原告所有門牌號碼臺南市○區○○路00巷000號（3樓）房屋
      （以下簡稱原告房屋），目前出租予成大學生，而被告所
      管理之門牌號碼臺南市○區○○路00巷000號（4樓）房屋（
      以下簡稱被告房屋）因屋況老舊，熱水器管線40年未整修
      ，導致自民國110年5月12日開始滲水，經過5個月來滲水
      侵襲樓下原告房屋，導致室內裝潢嚴重毀損（壁面剝落及
      水痕、板材變形等）；經裝潢公司進行估價，修繕金額為
      新臺幣（下同）89,700元，原告於修繕期間至商旅住宿費
      計7,744元；又因被告態度傲慢、不肯共同解決問題，將
      漏水之事怪罪於原告，原告因漏水事件常往返台南與高雄
      兩地，飽受奔波之苦，漏水現象除原告房屋外，已漫延至
      2樓房屋，原告因而身心痛苦萬分，故請求被告賠償精神
      慰撫金60,000元，合計157,444元。
（二）聲明：
　　⒈被告應給付原告157,444元，及自起訴狀繕本送達被告之翌
      日起至清償日止，按週年利率百分之五計算之利息。
　　⒉訴訟費用由被告負擔。
二、被告抗辯略以：40～50年老舊公寓滲漏水狀況複雜不一，亦
    可能因原告房屋有整修、更改管路線，年久出現漏水狀況，
    並非由外觀即可判定係被告房屋所導致，且原告反覆向被告
    索賠。並聲明：⒈請求駁回原告之訴。⒉訴訟費用由原告負擔
    。
三、得心證之理由：
（一）按當事人主張於己有利之事實者，就其事實有舉證之責任
      ，民事訴訟法第277條定有明文。復按因故意或過失，不
      法侵害他人之權利者，負損害賠償責任，民法第184條第1
      項前段固有明文，但主張依侵權行為之法律關係請求損害
      賠償之人，必須就侵權行為之成立要件，包括：其權利被
      侵害、該侵害具不法性、行為人有故意或過失、權利被侵
      害者受有損害、損害與侵權行為間有因果關係等節負舉證
      之責。本件原告主張被告房屋熱水管漏水導致原告房屋室
      內裝潢嚴重毀損等語，並提出屋況照片、LINE對話截圖及
      估價單為憑；惟為被告所否認，並以前揭情詞置辯。經查
      ：
　　⒈觀原告提出之房屋照片，固有壁面剝落及水痕、板材變形
      等情形（見本院卷第33頁、43-47頁、），惟縱該照片確
      係原告房屋內之照片，亦僅能證明原告房屋有壁面剝落及
      水痕、板材變形等情形，並不能證明原告所提相片中壁面
      剝落及水痕、板材變形等情形係被告房屋熱水管漏水所致
      。
　　⒉再觀原告提出之LINE對話截圖（見本院卷第35、37頁），
      姑不論該對話時間係108年12月29日至110年1月17日，與
      原告所稱自110年5月12日開始滲水之時點不同，且該對話
      內容，均係兩造對於漏水原因之爭執，更無法證明原告所
      提相片中壁面剝落及水痕、板材變形等情形係被告房屋熱
      水管漏水所致。
　　⒊原告雖以自110年8月19日會同被告房客將被告房屋熱水器
      入水的水龍頭關閉後，迄今原告房屋均無漏水（滴水）現
      象，據以主張被告房屋熱水管有漏水云云；惟原告所提此
      事證，僅能證明原告房屋自110年8月19日迄今並無漏水（
      滴水）情形，並不能證明原告所提相片中壁面剝落及水痕
      、板材變形等情形係被告房屋熱水管漏水所致。
　　⒋綜上，原告主張被告房屋熱水管漏水導致原告房屋房屋之
      室內裝潢嚴重毀損（壁面剝落及水痕、板材變形等）云云
      ，均乏證據，不足採信。
（二）綜上，原告既不能證明原告房屋室內裝潢嚴重毀損（壁面
      剝落及水痕、板材變形等）係被告房屋熱水管漏水所致，
      則原告請求被告賠償修繕金額89,700元、原告於修繕期間
      至商旅之住宿費7,744元及精神慰撫金60,000元（合計157
      ,444元），核屬無據。
四、綜上所述，原告請求被告應給付原告157,444元，及自起訴
    狀繕本送達被告之翌日起至清償日止，按週年利率百分之五
    計算之利息，為無理由，應予駁回。
五、本件判決基礎已臻明確，原告其餘陳述及攻擊方法，經審核
    結果，均不能動搖該基礎，且與本件事實之認定無涉，自無
    庸一一贅述，附此敘明。
六、按訴訟費用，由敗訴之當事人負擔；又法院為終局判決時，
    應依職權為訴訟費用之裁判；民事訴訟法第78條及第87條第
    1項分別定有明文。經核本件訴訟費用額為1,660元（即第一
    審裁判費），而原告之請求為無理由，爰依上開規定確定原
    告應負擔之訴訟費用如主文第2項所示。
七、據上論結，原告之訴為無理由，依民事訴訟法第436條第2項
    、第78條、第87條第1項，判決如主文。
中　　華　　民　　國　　111 　年　　6 　　月　　2 　　日
                          臺灣臺南地方法院臺南簡易庭
                                法  官  王 獻 楠
上為正本係照原本作成。
如不服本判決，應於送達後20日內，向本院提出上訴狀並表明上
訴理由，如於本判決宣示後送達前提起上訴者，應於判決送達後
20日內補提上訴理由書（須附繕本），如委任律師提起上訴者，
應一併繳納上訴審裁判費。
中　　華　　民　　國　　111 　年　　6 　　月　　2 　　日
                                書記官  蕭 雅 文